【裁判字號】    92,上易,988
【裁判日期】    920827
【裁判案由】    電子遊戲場業管理條例
【裁判全文】
臺灣高等法院高雄分院刑事判決                    九十二年度上易字第九八八號
    上  訴  人  臺灣高雄地方法院檢察署檢察官
    被      告  甲○○
右上訴人因被告違反電子遊戲場業管理條例案件，不服臺灣高雄地方法院九十二年度
易字第一０二號中華民國九十二年四月二十三日第一審判決（起訴案號：臺灣高雄地
方法院檢察署九十一年度偵字第一一一三二號），提起上訴，本院判決如左：
      主  文
上訴駁回。
      理  由
一公訴意旨略以：被告甲○○曾違反電子遊戲場業管理條例案件，為原審法院於民國
  九十一年二月二十七日以九十一年度雄簡字第二五四號判決拘役三十日，並諭知易
  科罰金折算標準，仍不知悔改，明知經營電子遊戲場業須依電子遊戲場業管理條例
  相關規定辦理營利事業登記，竟未辦理登記，自前揭判決確定後，在高雄市三民區
  ○○○路十九號五路商行內，擺設普通級益智類電子遊戲機（計有滿貫大亨兩檯、
  動物柏青樂一檯、金牌虎王一檯、創世紀兩檯與皇冠列車一檯）七檯，並僱用謝雅
  翎負責在場兌換零錢，以一次投幣新台幣十元方式，供不特定人益智遊藝之用。嗣
  於同年五月十四日下午二時四十分許，客人陳英俊與邱進良在現場打玩之際，為警
  當場查獲，因認被告涉有違反電子遊戲場業管理條例第十五條之規定，應依同條例
  第二十二條規定處斷之罪嫌。
二按案件曾經判決確定者，應為免訴之判決，此項原則關於實質上一罪或裁判上一罪
  ，均有其適用。連續犯係裁判上一罪，其一部分犯罪事實曾經判決確定者，其效力
  當然及於全部，故檢察官復將其他部分重行起訴，亦應諭知免訴之判決，最高法院
  著有四十九年臺非字第二○號判例足資參照。又按犯罪事實具有連續性或繼續性者
  ，在實體上為一罪，在訴訟法上為同一客體，具有不可分割性，故檢察官雖就其犯
  罪事實之一部起訴，依刑事訴訟法第二百六十七條之規定，其效力及於全部，但其
  效力及於全部之何一時點，自應予界定，最高法院三十二年上字第二五七八號判例
  意旨及八十二年度第四次刑事庭會議，均係就經言詞辯論之有罪判決，其確定判決
  既判力之時點，係以最後審理事實法院宣示判決時為準，因最後審理事實法院宣示
  判決後始行發生之事實，非該法院所得審判，即為該案判決之既判力所不能及。而
  簡易判決因其不經言詞辯論，故並不經宣示判決程序（刑事訴訟法第四百五十五條
  ），不經宣示之裁判必經合法送達始生效力，故通說應以最初送達之日期為既判力
  之時點，合先敘明。
三經查：
(一)本件被告甲○○前曾自九十年十月中旬某日起，至同年十一月一日夜間十時二十分
  許為警查獲止，在高雄市三民區○○○路十九號「五路商行」（對外懸掛「ＢＡＴ
  Ａ超商」招牌），擺設電子遊戲機七臺，而違反電子遊戲場業管理條例第十五條之
  規定一節，業經檢察官以九十一年度偵字第一六五二號聲請簡易判決處刑，並經原
  審法院高雄簡易庭於九十一年二月二十七日以九十一年度雄簡字第二五四號刑事簡
  易判決判處拘役三十日，嗣於九十一年九月九日送達於被告，因被告未上訴，而於
  同年月九日確定一節，業經本院調取原審法院高雄簡易庭九十一年度雄簡字第二五
  四號偵審全卷核閱無訛，並有臺灣高等法院被告全國前案紀錄表在卷可按。
(二)被告自前案移送後，並未停止「五路商行」（即「ＢＡＴＡ超商」）之營業，且仍
  自九十一年二月一日起繼續擺設電子遊戲機七臺供不特定人士打玩，迄九十一年五
  月十四日再次於同一處所被查獲時止一節，業經被告於警詢（見警卷第一頁反面）
  及原審審理中（見原審卷第七十三頁）坦承無訛，則本件犯罪事實與前開業已判決
  處刑之犯罪事實，不僅犯罪地點相同，且時間緊接，犯罪手法相同，顯係基於概括
  犯意，而犯同一之罪名，自應屬連續犯而為裁判上一罪之關係，則依前揭說明，本
  件犯罪時間既在九十一年九月九日前案，即原審法院高雄簡易庭九十一年度雄簡字
  第二五四號判決送達被告之前，則該案件確定判決之效力，顯應及於本件之犯罪事
  實，自應逕為諭知免訴之判決。是以，原審為免訴之諭知並無不當。公訴人上訴意
  旨以原判決諭知免訴判決不當，乃無理由，應予駁回。
據上論斷，應依刑事訴訟法第三百六十八條、第三百七十二條，判決如主文。
中      華      民      國     九十二     年    八     月     二十七    日
                              臺灣高等法院高雄分院刑事第六庭
                                  審判長法官  王憲義
                                        法官  張意聰
                                        法官  謝靜雯
右正本證明與原本無異。
不得上訴。
                                  法院書記官  廖素珍
中    華    民    國      九十二      年      八      月    二十七    日


司法院資訊處製作；財團法人民間司法改革基金會備份。
